臺灣高等法院刑事判決　　　　　　　　 96年度上訴字第458號
上　訴　人
即　被　告　甲○○
指定辯護人　本院公設辯護人王永炫
上列上訴人因毒品危害防制條例案件，不服臺灣桃園地方法院95
年度訴字第2065號，中華民國95年12月13日第一審判決（起訴案
號：臺灣桃園地方法院檢察署95年度毒偵字第3298號），提起上
訴，本院判決如下：
    主  文
上訴駁回。
    理  由
壹、原審以：
一、甲○○前於民國八十六年間因違反肅清煙毒條例、麻醉藥品
    管理條例案件，經原審法院判處有期徒刑三年二月、三月，
    應執行有期徒刑三年三月確定，送監執行，執行中經假釋，
    於九十年十月十四日假釋期滿，未經撤銷，未執行之刑以已
    執行論而執行完畢；又於八十七年間因施用毒品案件，經原
    審法院以八十七年度毒聲字第一五三二號裁定觀察、勒戒，
    經觀察、勒戒後，認有繼續施用毒品傾向，再經原審法院以
    八十七年度毒聲字第一七九四號裁定強制戒治，復經原審法
    院以八十八年度毒聲字第四一三號裁定停止戒治，於八十八
    年九月十四日強制戒治期滿執行完畢；又於九十年間因施用
    毒品案件，經原審法院以九十年度毒聲字第三六八八號裁定
    強制戒治，於九十一年十二月六日強制戒治期滿執行完畢，
    並因該案經原審法院判處有期徒刑三月確定；再於九十一年
    間因偽造文書案件，經原審法院判處有期徒刑五月確定；再
    於九十一年間因施用毒品案件，經原審法院判處有期徒刑八
    月確定；上開有期徒刑三月、五月、八月，經原審法院裁定
    應執行有期徒刑一年二月，於九十三年一月十七日縮短刑期
    執行完畢。
二、惟仍不知悔改，明知毒品海洛因屬毒品危害防制條例規定禁
    止持有、施用之第一級毒品（下簡稱：海洛因），竟於強制
    戒治執行完畢經釋放後五年內，另行起意，基於施用海洛因
    之犯意，於九十五年六月十二日十時許，在其位於桃園縣大
    溪鎮○○路○段二三○巷二○弄二四號住處內，施用海洛因
    一次。嗣為警於九十五年六月十二日二十二時三十分許，在
    上址查獲。
三、依毒品危害防制條例第十條第一項，修正後刑法第二條第一
    項前段，修正前刑法第十一條、第四十七條，判決被告甲○
    ○施用第一級毒品，累犯，處有期徒刑玖月。
四、公訴意旨另以被告於九十五年一月間某日起，至九十五年六
    月十二日二十二時三十分許止，除有前開施用海洛因一次之
    犯行外，均在上址住處內，另有多次施用海洛因之行為云云
    ，然查，被告雖於警詢及檢察官訊問時坦承上開期間內多次
    施用海洛因之犯行，然於原審審理時改稱我只有於九十五年
    六月十二日十時許，在上址住處內，施用海洛因一次等語，
    而依被告為警查獲後之尿液檢驗結果，僅能證明前開有罪部
    分，公訴人所指此部分時間內，被告另有多次施用海洛因之
    犯行，除僅有上開被告之自白，又無其他毒品或施用工具扣
    案，而無任何補強證據，因公訴人認此部分與有罪部分有連
    續犯裁判上一罪關係，爰不另為無罪之諭知。
貳、被告上訴意旨略以：本件協商之合意顯有不當或顯失公平；
    法院認定之事實顯與協商合意之事實不符；被告得於協商程
    序終結前隨時撤銷協商之合意；被告缺乏法律常識，於原審
    開庭時毫無準備，檢察官提量刑協商時，因緊張不懂法規而
    同意云云。
參、經查：
一、按原審法院認為上訴不合法律上之程式或法律上不應准許或
    其上訴權已經喪失者，應以裁定駁回之；第二審法院認為上
    訴有第362條前段之情形者，應以判決駁回之；協商判決之
    上訴，除本編有特別規定外，準用第三編第一章及第二章之
    規定，刑事訴訟法第362條前段、第367條前段及第455條之
    之11第1項分別定有明文。同法第455之4條第1、2項規定，
    有下列情形之一者，法院不得為協商判決：一、有前條第二
    項之撤銷合意或撤回協商聲請者。二、被告協商之意思非出
    於自由意志者。三、協商之合意顯有不當或顯失公平者。四
    、被告所犯之罪非第四百五十五條之二第一項所定得以聲請
    協商判決者。五、法院認定之事實顯與協商合意之事實不符
    者。六、被告有其他較重之裁判上一罪之犯罪事實者。七、
    法院認應諭知免刑或免訴、不受理者。除有前項所定情形之
    一者外，法院應不經言詞辯論，於協商合意範圍內為判決。
    法院為協商判決所科之刑，以宣告緩刑、二年以下有期徒刑
    、拘役或罰金為限。同法第455之10條第1項規定，依本編所
    為之科刑判決，不得上訴。但有第四百五十五條之四第一項
    第一款、第二款、第四款、第六款、第七款所定情形之一，
    或協商判決違反同條第二項之規定者，不在此限。
二、被告甲○○所犯為毒品危害防制條例第10條第1項之施用第
    一級毒品。非死刑、無期徒刑、最輕本刑3年以上有期徒刑
    之罪或高等法院管轄第一審之案件。本案經檢察官於原審95
    年11月29日準備程序時，聲請法院同意於審判外進行協商程
    序；被告於原審審理時承認犯罪，並與檢察官合意於審判外
    進行協商程序，有原審95年11月29日準備程序筆錄在卷可稽
    （見原審卷第31頁）。原審並指定公設辯護人協助被告進行
    協商，以保障其權益。被告於原審亦供稱其與檢察官達成協
    商合意，是出於自由意志（見原審卷第36頁、第41頁）。被
    告以本件協商之合意顯有不當或顯失公平；法院認定之事實
    顯與協商合意之事實不符等為由，提起上訴，核與同法第
    455條之10第1項之規定不符，自非合法。又被告或檢察官皆
    未於原審協商程序終結前，撤銷協商合意或撤回協商程序之
    聲請。本件檢察官、被告、公設辯護人協商對被告所犯之施
    用第1級毒品罪，判處有期徒刑九月，經原審法院告知：一
    、如適用協商程序判決，被告喪失受法院依通常程序公開審
    判、保持緘默、與證人對質或詰問證人之權利。二、協商判
    決除有同法第455條之4第1項第1款、第2款、第4款、第6款
    、第7款及第2項之規定外，不得上訴等後，被告仍明確表示
    ：瞭解並同意上列事項等語（見原審卷第40頁），原審乃依
    協商範圍，判決被告有期徒刑9月（見原審卷第40頁、第41
    頁），並無違反刑事訴訟法第455條之4第2項之規定，綜上
    ，原判決認事用法均無不當，量刑亦屬妥適，被告執前詞提
    起上訴，核非合法，應予駁回。
肆、被告經合法傳喚，無正當之理由不到庭，被告雖傳真提出96
    年4月10日國軍桃園總醫院附設民眾診療服務處診斷證明書
    一張，證明其患有憂鬱症，醫師囑言宜定期追蹤治療，是被
    告於審判期日並未住院治療，非不能到庭，難認被告有正當
    理由不到庭，爰不待其陳述，逕行判決。
據上論斷，應依刑事訴訟法第455條之11第1項、第367條前段、
第371條，判決如主文。
本案經檢察官蔡薰慧到庭執行職務。
中　　華　　民　　國　　96　　年　　4 　　月　　19　　日
　　　　　　　　　刑事第十二庭  審判長法　官  蔡永昌
　　　　　　　　　　　　　　　　　    法　官  施俊堯
　　　　　　　 　 　　　　　　　　　　法　官  張正亞
以上正本證明與原本無異。
不得上訴。
                                      書記官  鄭信昱
中　　華　　民　　國　　96　　年　　4 　　月　　19　　日
附錄：本案論罪科刑法條全文
毒品危害防制條例第10條第1項
施用第一級毒品者，處 6 月以上 5 年以下有期徒刑。
施用第二級毒品者，處 3 年以下有期徒刑。
